【裁判字號】    90,交易,638
【裁判日期】    901026
【裁判案由】    公共危險
【裁判全文】
臺灣臺中地方法院刑事判決                          九十年度交易字第六三八號
    公  訴  人  臺灣台中地方法院檢察署檢察官
    被      告  甲○○
右列被告因公共危險等案件，經檢察官提起公訴（九十年度偵字第八七九五號），本
院判決如左：
    主  文
甲○○服用酒類，不能安全駕駛動力交通工具而駕駛，處拘役肆拾日，如易科罰金，
以參佰元折算壹日。
被訴過失傷害部分，公訴不受理。
    事  實
一、甲○○於民國九十年三月十日晚間七時許起至同日晚間八時許止，在台中縣清水
    鎮青埔里岳母住處飲用酒類之後，體內所含酒精濃度已超過每公升０．五五毫克
    ，呈酒醉狀態而不能安全駕駛動力交通工具，詎竟不顧公眾之安危，於翌日凌晨
    零時許，酒醉駕駛車牌號碼Ｍ三─七九三二號自小客車，沿台中縣清水鎮○道路
    行駛至該鎮市區某夜市吃宵夜 (未再飲酒)，於同日凌晨一時三十分許，甲○○
    仍呈酒醉狀態而不能安全駕駛動力交通工具，詎復基於承前一貫繼續之犯意，再
    度駕駛前揭自小客車搭載友人欲送其返回住處，而沿台中縣清水鎮○○路○道路
    行駛，迨於同日凌晨一時三十五分許，由東往西方向沿台中縣清水鎮○○路途經
    該路與中山路交岔路口時，因不勝酒力致無法安全操控車輛及未讓幹道車輛先行
    之疏失，與由北往南方向沿中山路進入交岔路口內駕駛車牌號碼Ｙ二─五八０三
    號自小貨車之乙○○發生碰撞，造成乙○○所駕駛車輛受損，並受有頭部外傷併
    腦震盪、臉部右額撕裂傷、左膝挫傷併擦傷、右姆指挫傷等傷害 (涉犯過失傷害
    部分，業據撤回告訴)，嗣經警據報至現場處理後，於同日凌晨一時四十分許對
    甲○○施以口呼氣方式測試酒精濃度，發現其酒精濃度測定值仍高達每公升○．
    四五毫克，始查悉上情。
二、案經台中縣警察局清水分局報請台灣台中地方法院檢察署檢察官偵查起訴。
    理  由
甲、有罪部分：
一、訊據被告甲○○對於右揭酒後駕車並肇致車禍之事實坦承不諱，核與被害人乙○
    ○於警訊、偵查中指述情節除車禍發生原因外大致相符，並經證人即到場處理實
    施酒測之警員洪元凱於本院九十年十月十二日審理時結證屬實，復有照片六幀、
    診斷證明書、道路交通事故調查報告表、酒精測定值測試紙、測試觀察紀錄表各
    乙紙附卷可資佐證。按服用酒類不能安全駕駛動力交通工具之認定，參考德國、
    美國之認定標準，對於酒精濃度呼氣已達每公升○．五五毫克或血液濃度達百分
    之○．一一以上，肇事率為一般正常人之十倍，應認為已達不能安全駕駛之標準
    （法務部八十八年五月十八日八八年度法檢字第一六六九號函參照）；次按體內
    酒精含量由開始飲酒時的０％，依飲酒量漸漸累積增加，在完成飲酒時體內酒精
    含量達到最高，隨後依代謝率逐漸代謝，至於體內酒精含量倒推計算代謝率，依
    交通部運輸研究所於七十七年八月間針對國人進行實驗研究指出為每小時每公升
    ０．０六二八毫克 (引自陳高村著吐氣中酒精含量倒推計算過程一文)。依被告
    所供，其於肇事之九十年三月十日凌晨零時許即駕車至台中縣清水鎮市區某夜市
    吃宵夜，而警員係於同日凌晨一時四十分許對被告進行測試 (依證人洪元凱之證
    述)，被告酒精濃度測定值為每公升０˙四五毫克，則被告自開始駕車至酒測之
    時間相距達一小時又四十分鐘，依前揭國人體內酒精含量之代謝率計算，被告於
    九十年三月十一日凌晨零時許駕車之始體內所含酒精濃度應已超過每公升０˙五
    五毫克 (計算試為：0.45mg/l+0.0628mg/lx1.67hr= 0.555mg/l)，已超逾前開不
    能安全駕駛之標準。其次，被告於本院前揭審理時日時陳稱：「 (問：是否酒醉
    駕車？)會頭暈心臟會跳比較快，有影響開車」等語；證人洪元凱於本院前揭審
    理期日時亦證稱：「 (問：當時被告精神狀態如何？)精神狀態不太好，話很多
    ，走路有點搖晃」等，是參諸被告上開頭暈、心跳加決、精神狀態、多話、走路
    搖晃等酒醉現象，並益足徵被告駕車期間均處於不能安全駕駛動力交通工具之狀
    態，至為灼然。因而事證明確，被告犯行洵堪認定，應予依法論科。
二、核被告所為，係犯刑法第一百八十五條之三服用酒類致無法安全駕駛動力交通工
    具罪。被告雖分別於九十年三月十一日凌晨零時許，酒醉駕車至台中縣清水鎮市
    區某夜市吃宵夜；另於同日凌晨一時三十分許，酒醉駕車搭載友人欲送其返回住
    處，惟被告顯係以單一行為，繼續進行，為繼續犯，僅應論以一罪。如事實欄所
    示酒醉駕車之犯罪事實，公訴人雖僅起訴被告九十年三月十一日凌晨一時三十分
    許，酒醉駕車搭載友人欲送其返回住處之一部事實，就被告於九十年三月十一日
    凌晨零時許，酒醉駕車至台中縣清水鎮市區某夜市吃宵夜之犯罪事實未經起訴，
    惟被告就該部分，既與起訴部分有繼續犯之實質上一罪關係，為起訴效力所及，
    自在本院所應審理之範圍。爰審酌被告酒醉後已不能安全駕駛，仍不顧公眾之安
    危，貿然駕車，造成他人受傷車輛受損，應予非難；兼衡及被告素行，犯後坦承
    犯行，復已與被害人達成和解，並賠償損害（有台中縣清水鎮調解委員會調解書
    一紙在卷可參），犯後態度良好等一切情狀，從輕量處如主文所示之刑，並諭知
    易科罰金之折算標準，以啟自新。
乙、不受理部分：
一、公訴意旨另以：被告明知酒後吐氣酒精濃度達每公升０．二五毫克，即不得駕駛
    汽車，惟竟於九十年三月十一日一時三十五分許，酒醉駕駛Ｍ三─七九三二號自
    小客車，沿台中縣清水鎮○○路，由東向西行駛，行經與中山路口交接處時，本
    應注意支線車應讓幹道車先行，亦應注意車前狀況，並隨時採取必要措施，以避
    免碰撞，惟其竟疏於注意，致與告訴人乙○○所駕駛，沿清水鎮○○路，由南往
    北方向前進之Ｙ二─五八０三自用小客車，發生撞擊，致告訴人受有頭部外傷併
    腦震盪、臉部右額撕裂傷、左膝挫傷併擦傷、右姆指挫傷等傷害，因認被告另涉
    有有刑法第二百八十四條第一項前段之過失傷害罪嫌等語。
二、按告訴乃論之罪，其告訴人於第一審辯終結前，得撤回其告訴；又告訴經撤回者
    ，應諭知不受理之判決，刑事訴訟法第二百三十八條第一項、第三百零三條第三
    款分別定有明文。經查本件被告上開犯行經檢察官以刑法第二百八十四條第一項
    前段之過失傷害罪提起公訴，依同法第二百八十七條前段規定係屬告訴乃論之罪
    ，茲據告訴人於辯論終結前具狀撤回告訴，有撤回告訴狀一紙附卷可稽，依前開
    規定，爰諭知不受理之判決。
據上論斷，應依刑事訴訟法第二百九十九條第一項前段、第三百零三條第三款，刑法
第一百八十五條之三、第四十一條第一項前段，罰金罰鍰提高標準條例第二條，判決
如主文。
中      華      民      國      九十      年      十      月    二十六  日
                                    臺灣臺中地方法院交通法庭
                                        法官  劉長宜
右正本證明與原本無異。
如不服本判決，應於判決送達後十日內向本院提出上訴狀，上訴於臺灣高等法院臺中
分院( 須附繕本 )。
                                        書記官
中      華      民      國      九十      年      十      月    二十九  日
附錄本案論罪科刑法條全文：
刑法第一百八十五條之三
服用毒品、麻醉藥品、酒類或其他相類之物，不能安全駕駛動力交通工具而駕駛者，
處一年以下有期徒刑、拘役或三萬元以下罰金。


司法院資訊處製作；財團法人民間司法改革基金會備份。
